【裁判字號】    95,台上,2427
【裁判日期】    950504
【裁判案由】    偽造文書
【裁判全文】
最高法院刑事判決            九十五年度台上字第二四二七號
    上  訴  人  甲○○
                        12號（另案在台灣台中監獄執行）
上列上訴人因偽造文書案件，不服台灣高等法院台中分院中華民
國九十五年三月十六日第二審判決（九十五年度上訴字第一六六
號，起訴案號：台灣台中地方法院檢察署九十三年度偵字第二０
四００、二一三六九號，九十四年度偵字第一九四六號），提起
上訴，本院判決如下：
    主  文
上訴駁回。
    理  由
按刑事訴訟法第三百七十七條規定，上訴於第三審法院，非以判
決違背法令為理由，不得為之。是提起第三審上訴，應以原判決
違背法令為理由，係屬法定要件。如果上訴理由書狀並未依據卷
內訴訟資料，具體指摘原判決不適用何種法則或如何適用不當，
或所指摘原判決違法情事，顯與法律規定得為第三審上訴理由之
違法情形，不相適合時，均應認其上訴為違背法律上之程式，予
以駁回。本件原判決維持第一審依牽連犯及連續犯從一重論處上
訴人連續行使偽造私文書，足以生損害於他人罪刑（累犯）之判
決，駁回上訴人之第二審上訴，已敘明其理由。對於上訴人所持
其竊取被害人劉峻柏所有，兼具提領存款及簽帳消費功能之金融
卡，目的即在刷卡消費，本件其刷卡消費所犯行使偽造文書等罪
，應為台灣高等法院台中分院九十三年度上易字第一二一九號對
其論處竊盜罪之確定判決效力所及云云之辯解，亦說明上訴人行
竊時，捨同置一處，僅具簽帳消費功能之信用卡，而祇竊取其中
之上開金融卡；且竊得後，隔十餘日，始因同行友人機車加油臨
時由其墊支費用而盜刷該金融卡，足徵其持以盜刷消費係行竊後
另行起意所為，與竊盜部分之犯行，無裁判上一罪關係，所辯純
係卸責之詞，不足採取之理由。從形式上觀察，原判決並無違背
經驗法則、論理法則或適用法則不當等之違法情形。上訴意旨仍
僅略以：「一、上訴人第二審上訴理由雖有欠缺，然原審不得因
此即以上訴人之上訴無理由予以駁回，仍應深入調查第一審判決
有無罪責過重或一罪數判之情形；二、依刑事訴訟法第二百五十
四條，被告犯數罪，其一罪已受刑之確定判決，『法官』認他罪
雖行起訴，於應執行之刑無重大關係時，應為不起訴處分，上訴
人業因他罪經判決論處應得之罪刑，檢察官卻就本罪重新起訴，
而依原判決理由之記載，上訴人對竊取被害人之金融卡得手後，
連續偽造被害人簽名、刷卡消費之事實均坦承不諱，然原審法官
卻執意偏向檢察官所提偽造私文書罪，另判處上訴人罪刑，本屬
鈞院無可厚非，但卻致上訴人更為裁判上一罪之事實；三、上訴
人所為竊盜、盜刷一事，均已判刑確定並發監執行，檢察官卻重
新起訴偽造文書罪，顯然有違刑事訴訟法第三○二條第二款之規
定，上訴人本件犯罪所得並非豐厚，所生危害亦非鉅大，且經被
害人於審理中表示不再追究，懇請鈞院明察秋毫，更新審理」云
云，並未依據卷內資料具體指摘原判決取捨證據、認定事實及適
用法則，有何違背法令，徒以其個人意見，就原判決已敘明之事
項及認定事實之合法職權行使，任意指摘，自非適法之第三審上
訴理由。其上訴為違背法律上之程式，應予駁回。
據上論結，應依刑事訴訟法第三百九十五條前段，判決如主文。
中    華    民    國  九十五  年    五    月    四    日
                      最高法院刑事第八庭
                          審判長法官  張  淳  淙
                                法官  張  春  福
                                法官  呂  丹  玉
                                法官  洪  昌  宏
                                法官  蔡  彩  貞
      本件正本證明與原本無異
                                      書  記  官
中    華    民    國  九十五  年    五    月   十五   日
                                                      Ｅ


司法院資訊處製作；財團法人民間司法改革基金會備份。
